【裁判字號】    95,交聲,726
【裁判日期】    951030
【裁判案由】    違反道路交通管理處罰條例聲明異議
【裁判全文】
臺灣臺北地方法院交通事件裁定         95年度交聲字第726號
原處分機關  交通部公路總局台北區監理所
異  議  人
即受處分人  英瑞國際有限公司
代表人      林烈
上列受處分人因違反道路交通管理處罰條例案件，對於交通部公
路總局臺北區監理所民國九十五年七月二十五日、同年七月二十
八日所為之處分（原處分：北監自裁字第裁四０—Ａ00000
000號、第裁四０—Ａ00000000號及第裁四０—ＣＧ
0000000號），聲明異議，本院裁定如下：
    主  文
異議均駁回。
    理  由
一、按行為後法律或自治條例有變更者，適用行政機關最初裁處
    時之法律或自治條例；但裁處前之法律或自治條例有利於受
    處罰者，適用最有利於受處罰者之規定，行政罰法第五條定
    有明文。查本件異議人即受處分人行為後，道路交通管理處
    罰條例第四十條第一項、第五十三條、第六十三條業於民國
    九十五年七月一日修正公布施行，比較修法前後對於駕駛人
    行車速度，超過規定最高時速之違規行為之罰則，均處汽車
    駕駛人新臺幣（下同）一千二百元以上二千四百元以下罰鍰
    ，並記違規點數一點而屬相同，而同法第五十三條修正前規
    定：「汽車駕駛人，行經有燈光號誌管制之交岔路口闖紅燈
    者，處新臺幣一千八百元以上五千四百元以下罰鍰」；修正
    後僅增加道路交通管理處罰條例第五十三條第二項規定：「
    前項紅燈右轉行為者，處新臺幣六百元以上一千八百元以下
    罰鍰」，並記違規點數三點，新舊前後之處罰尚無不同，依
    行政罰法第五條規定，應適用行政機關最初裁處時之法律即
    修正前道路交通管理處罰條例第四十條第一項、第五十三條
    、及第六十三條第一項第一款、第三款規定論處，先予敘明
    。次按汽車駕駛人，行車速度，超過規定之最高時速者，處
    一千二百元以上二千四百元以下罰鍰，並記違規點數一點，
    汽車駕駛人，違反同條例第五十三條者，除依原條款處罰鍰
    外，並記違規點數三點，修正前道路交通管理處罰條例第四
    十條第一項、第六十三條第一項第一款、第三款分別定有明
    文。又違反道路交通管理事件行為人，未依規定自動繳納罰
    鍰，或未依規定到案聽候裁決，處罰機關應於二個月內依違
    反道路交通管理事件統一裁罰基準及處理細則第四十四條第
    一項暨違反道路交通管理事件統一裁罰基準表之規定，逕行
    裁決之。
二、原處分意旨略以：本件異議人即受處分人英瑞國際有限公司
    所有之車號七七五七—ＤＧ號自小客車於民國九十四年四月
    二十一日下午一時五十一分許、同年五月十三日下午三時五
    十三分許、及同年十一月七日上午十一時一分許，分別在台
    北市○○路台大語文中心、台北縣新店市○○○路與屈尺路
    口、及台北市○○○路與濟南路口，經警逕行舉發有行車速
    度超過規定之最高時速未滿二十公里（九十四年四月二十一
    日違規部分）、行經有燈光號誌管制之交岔路口闖紅燈之違
    規，且均逾應到案期限三十日日以上，依修正前道路交通管
    理處罰條例第四十條第一項、第五十三條（裁決書贅載第一
    項）、第六十三條第一項第一款、第三款規定，分別處罰鍰
    二千四百元，並記違規點數一點（超速部分）、及五千四百
    元，並各記違規點數三點（闖紅燈部分）。
三、受處分人異議意旨略以：該公司於九十三年遷移辦公處所，
    並於同時間向郵政機關申請郵件轉移手續，均未有公司人員
    簽收交通罰單，導致加倍罰鍰，為此聲明異議，請求撤銷原
    裁決處分云云。
四、經查：
  (一)受處分人並不否認其所有之七七五七—ＤＧ號自小客車，有
    於前揭時地超速及闖紅燈等違規事實，並有現場採證相片六
    幀附卷足憑，是受處分人所有之前揭車輛於舉發時、地有超
    速行駛及闖紅燈等違規行為，均洵堪認定。
  (二)按違反道路交通管理事件統一裁罰基準及處理細則第五條規
    定：「處理違反道路交通管理事件，有關文書送達之程序，
    依行政程序法之規定。」。次按「送達，不能依前二條規定
    為之者，得將文書寄存送達地之地方自治或警察機關，並作
    送達通知書兩份，一份黏貼於應受送達人住居所、事務所、
    營業所或其就業處所門首，另一份交由鄰居轉交或置於該送
    達處所信箱或其他適當位置，以為送達。前項情形，由郵政
    機關為送達者，得將文書寄存於送達地之郵政機關。寄存機
    關自收受寄存文書之日起，應保存三個月。」，行政程序法
    第七十四條定有明文。查受處分人上開車輛之車籍登記地址
    為台北縣板橋市縣○○道○段二百巷八號四樓，有汽車車籍
    查詢資料一份附卷可佐，是舉發機關依受處分人當時之車籍
    登記地址以掛號郵寄本件舉發通知單，惟因招領逾期遭郵局
    退回，乃依前揭行政程序法第七十四條等相關規定，辦理寄
    存送達於車籍地址，並因招領逾期而退回，有台北市政府警
    察局交通警察大隊九十五年七月十日北市警交大執字第九五
    三二九五一０００號函暨函附之台北市政府警察局交通警察
    大隊送達證書二紙、台北縣政府警察局九十五年七月十七日
    北縣警交字第九五００九八五九六號函暨函附之台北縣政府
    警察局送達證書及中華民國郵政交寄大宗掛號函件存根明細
    各一份、交通部公路總局台北區監理所九十五年七月十四日
    北監自字第九五六０一二二五一號函在卷可證。據上所陳，
    舉發機關已依法送達舉發通知單予受處分人，即已生法律上
    送達之效力，至於受處分人或因未居住在當時之車籍地址等
    原因，而未實際收領送達之文書，均不影響本件舉發通知單
    均已合法送達之效力，至異議意旨稱其曾向郵政機關辦理掛
    號郵件轉送手續乙節，縱屬真實，亦屬中華郵政股份有限公
    司辦理郵政業務之疏失，核屬異議人與該公司間之債務糾紛
    ，尚無礙於本件舉發通知單送達之合法性。
五、綜上所述，本件受處分人所有自小客車確有超速及行經有燈
    光號誌管制交岔路口闖紅燈之違規行為，且舉發通知單業於
    受處分人行為後三個月內合法送達受處分人，受處分人逾應
    到期限三十日以上，原處分機關因而依修正前道路交通管理
    處罰條例第四十條第一項、第五十三條（裁決書贅載第一項
    ）、第六十三第一項第一款、第三款及違反道路交通管理事
    件統一裁罰標準表規定，裁處受處分人罰鍰二千四百元，並
    記違規點數一點；及五千四百元，並各記違規點數三點，經
    核均無不合，受處分人之聲明異議，為無理由，應均予駁回
    。
六、據上論斷，應依道路交通案件處理辦法第十九條，裁定如主
    文。
中    華    民    國    95    年    10   月    30    日
                          交通法庭   法  官 吳佳薇
上正本證明與原本無異。
如不服本裁定，應於裁定送達後5日內向本院提出抗告狀。
中    華    民    國    95    年    11    月    1     日
                                     書記官 潘文賢


司法院資訊處製作；財團法人民間司法改革基金會備份。
